臺灣高等法院高雄分院民事裁定　　　　　 100年度抗字第67號
抗　告　人　楊進展
相　對　人　項美龍
上列抗告人因聲明異議事件，對於民國100 年2 月22日臺灣澎湖
地方法院100 年度執事聲字第2 號裁定，提起抗告，本院裁定如
下：
    主  文
抗告駁回。
抗告訴訟費用由抗告人負擔。
    理  由
一、本件抗告人於原法院聲明異議及抗告意旨略以：本件相對人
    所據為執行名義之原法院99年度馬簡字第26號判決，並未就
    假執行部分宣告供擔保之金額，則若伊因執行而受有損失時
    ，即無從求償，故請求暫緩就所扣押之金錢債權部分核發收
    取、移轉或支付轉給命。詎原法院以本件係依執行名義之內
    容為執行，若伊顧慮假執行可能受有損害，得依執行名義所
    載供擔保免為假執行，實質上與暫勿執行之效果相同為由，
    駁回伊之異議。然本件相對人並未釋明在判決確定前不為執
    行，恐受難以抵償或難於計算之損害，法無明文法院得依職
    權宣告相對人免供擔保即得為假執行，則執行名義記載得假
    執行，是否於法有據，即有疑義。又伊請求暫緩核發執行命
    令，係為防止將來無法求償之必要，並非請求停止執行，則
    原法院認伊得供擔保而免為假執行，即與暫不執行之效果相
    同，亦破壞假執行應供擔保之法理，對伊明顯不公。爰提起
    抗告，請求廢棄原裁定等語。
二、按判決係適用民事訴訟法第427 條第1 項至第4 項規定之簡
    易訴訟程序所為被告敗訴之判決者，法院應依職權宣告假執
    行，為民事訴訟法第389 條第1 項第3 款所明定。而法院於
    此情形既應依職權宣告假執行，即與經由當事人聲請宣告假
    執行之情形不同，自不需依同法第390 條第1 項規定應由當
    事人為假執行要件之釋明或依同條第2 項規定為願供擔保之
    陳明，且依職權宣告假執行時，亦不需為擔保金額之酌定及
    宣告。經查，本件執行名義之原法院99年度馬簡字第26號判
    決，為適用簡易訴訟程序所為之判決（案由為給付票款，命
    抗告人給付之金額為新台幣20萬元本息），則法院依上開條
    文規定，自應依職權為假執行之宣告，並不需經由相對人之
    釋明或陳明，亦不必有擔保金之宣告，抗告人認本件相對人
    既未為上開釋明或陳明，法院即不得為未供擔保之假執行宣
    告，顯對假執行之相關條文有所誤解，自不足採。至抗告人
    聲明異議之目的雖非請求停止執行，但原裁定認抗告人得供
    擔保免為假執行，實質上與暫不執行之效果相同，係基於條
    文之規定，就抗告人就可能受有損害之疑慮為處理方法之說
    明，並非駁回異議之依據，亦併說明。故原法院駁回異議，
    並無違誤。抗告意旨指摘原裁定不當，求予廢棄，為無理由
    ，應予駁回，
三、據上論結：本件抗告為無理由，依強制執行法第30條之1 、
    民事訴訟法第495 條之1 第1 項、第449 條第1 項、第95條
    、第78條，裁定如主文。
中    華    民    國    100   年    3     月    28    日
                            民事第五庭
                                審判長法官 簡色嬌
                                法      官 陳真真
                                法      官 林紀元
以上正本證明與原本無異。
本件不得再抗告。
中    華    民    國    100   年    3     月    28    日
                                書  記  官 吳華榮